臺灣臺南地方法院臺南簡易庭民事判決
110年度南簡字第1545號
原      告  財政部國有財產署南區分署

法定代理人  黃莉莉  
訴訟代理人  蔡文健律師
            高華陽律師
            楊家瑋律師
複代理人    王又真律師
被      告  吳蔡赺  
法定代理人  吳春榮  
上列當事人間請求給付使用補償金事件，於民國111年7月4日言
詞辯論終結，本院判決如下：
    主  文
被告應給付原告新臺幣6萬2046元，及自民國110年5月9日起至清
償日止，按週年利率5%計算之利息。
訴訟費用由被告負擔。
本判決得假執行。但被告如以新臺幣6萬2046元為原告預供擔保
，得免為假執行。
    事實及理由
一、程序部分（日期下以「00.00.00」格式）
　　原告原起訴請求被告應給付原告新臺幣（下同）19萬0890元
     ，暨自110.05.09起至清償日止，按年息5%計算之利息，嗣
     減縮請求金額為6萬2046元（減縮原認遭占用之臺南市關廟
     區忠孝段423-2地號土地），核屬減縮應受判決事項之聲明
     ，依民事訴訟法第255 條第1項第3款規定，自應准許。
二、兩造主張
　㈠原告主張：
　⒈附表所示之土地為原告管理國有土地（下稱系爭土地），前
    遭被告非法占用搭建如同表所示建物（下稱系爭建物），經
    原告依國有非公用不動產被占用處理要點規定，於110.04.0
    8 函請被告於110.05.08 前繳納系爭建物於105.09.01-110.
    02.28 占用系爭土地應支付之相當租金之使用補償金（計算
    式參見附表），惟被告屆期未繳納。
　⒉爰依不當得利法律關係、國有非公用不動產被占用處理要點
    第7 點規定，請求被告支付附表所示之應付使用補償金共6
    萬2046元、及自催繳期限屆滿翌日（110.05.09）起按法定
    利率5%之遲延利息。
  ㈡被告於言詞辯論期日（111.07.04）到場，就原告所主張之事
    實與請求金額，均不爭執。
三、原告主張事實，經原告提出臺南市○○區○○段000○000地號土
    地登記第一類謄本、使用補償金計算表、國有非公用不動產
    使用補償金計收基準表為證，且為被告所不爭執，堪信原告
    主張為真實。是原告請求為有理由，自應准許。
四、職權宣告假執行與擔保免假執行
　㈠本件為就第427條第1項訴訟適用簡易程序所為被告敗訴之判
    決，核屬同法第389條第1項第3款所定之判決，且未經被告
    為同法第391條之不准假執行之聲請，爰依職權宣告假執行
    。
　㈡另衡酌雙方利益，依同法第392條第2項規定，依職權命被告
    以主文所示之金額預供擔保，得免為假執行。
五、訴訟費用負擔
　　本件原告全部勝訴，爰依民事訴訟法第78條規定，命被告負
    擔訴訟費用。
六、結論：本件原告之訴為有理由，依民事訴訟法第436條第2 
    項、第78條、第389條第1項第3款、第392條第2項，判決如
    主文。
中　　華　　民　　國　　111 　年　　7 　　月　　15　　日
                  臺南簡易庭  法  官  陳世旻
附表：      編號 地號  被告建物占用面積／請求期間 應付補償金金額（計算式參見備註）  1 關廟區忠孝段 418地號土地   ．建物門牌：關廟區新埔三街29巷11弄11號 ．占用面積：13平方公尺 ．請求期間：105.09.01-110.02.28 ．［(申報地價×占用面積×5%)÷12］×使用月數 ．［(2,300元×13㎡×5%)÷12］×54＝6,696元  2 關廟區忠孝段 419地號土地   ．建物門牌：關廟區新埔61之1號 ．占用面積：107平方公尺 ．請求期間：105.09.01-110.02.28 ．［(2,300元×107㎡×5%)÷12］×54＝55,350元   備註 上開建物於105.09.01前占用上開土地應付原告之補償金，另由本院110年度南簡字第1472號審理。      本件土地使用補償金計算式：       計算式：申報地價×占用面積×年補償金基準×期間 　　　．年補償金基準：年息率5%（每年以當期土地申報地價總額乘以百分之五計收） 　　　．每月補償金₌(申報地價×占用面積×5%)÷12      法規依據（年租金／年補償金基準）      【國有非公用不動產租賃作業程序】 五十五、出租不動產之租金，除另有規定外，依下列計算方式計收：       ㈠基地：年租金為當期土地申報地價總額乘以百分之五。   【國有非公用不動產被占用處理要點】 七、占用期間使用補償金，按占用情形依附表基準向實際占用人追收。占用人如未於限繳期限內繳納者，應依民法第二百二十九條第一項請求其支付自繳納期限屆滿後至實際繳交之日之遲延利息。但有下列情形之一者，得免收遲延利息：     ㈠未經聲請法院發給支付命令或訴請不當得利，而占用人已一次繳清或申請分期繳納使用補償金。 　　㈡占用人依法取得合法使用權。     ㈢其他經財政部國有財產署認定情況特殊有利管理。     前項使用補償金，得准分期付款。     　  占用人於法院判決確定（含與確定判決同一效力之執行名義）應繳納使用補償金及其利息，申請分期付款繳清，並承諾如未依所定方式繳納，願依原執行名義補繳分期付款申請日之次日至清償日止之利息者，其利息計算至分期付款申請日止。     前二項分期付款期數，視占用人經濟能力酌情定之。     【附表】（節錄）     ［國有非公用不動產使用補償金計收基準表］       項次    占用情形      計收基準       一      房地或基地    土地每年以當期土地申報地價總額乘以百分之五計收 房屋每年以當期房屋課稅現值乘以百分之十計收    
以上正本證明與原本無異。
如不服本判決，應於送達後20日內，向本院提出上訴狀並表明上
訴理由，如於本判決宣示後送達前提起上訴者，應於判決送達後
20日內補提上訴理由書（須附繕本），如委任律師提起上訴者，
應一併繳納上訴審裁判費。
中　　華　　民　　國　　111 　年　　7 　　月　　15　　日
  　　　　　　　　　　　　　　書記官　林怡芳
附錄：本判決引用法條全文（依條號順次）  1  民事訴訟法  第 78 條（同民國 57 年 02 月 01 日） ．訴訟費用，由敗訴之當事人負擔。 　 第 87 條（同民國 57 年 02 月 01 日；節錄第1 項） ．法院為終局判決時，應依職權為訴訟費用之裁判。 　 第 255 條（同民國 89 年 02 月 09 日；節錄第1 項第3 款） ．訴狀送達後，原告不得將原訴變更或追加他訴。但有下列各款情形之一者，不在此限： 　三、擴張或減縮應受判決事項之聲明者。　  第 389 條（同民國 102 年 05 月 08 日；節錄第1 項各款） ．下列各款之判決，法院應依職權宣告假執行： 　一、本於被告認諾所為之判決。 　三、就第四百二十七條第一項至第四項訴訟適用簡易程序所為被告敗訴之判決。 　五、所命給付之金額或價額未逾新臺幣五十萬元之判決。  第 391 條（同民國 57 年 02 月 01 日） ．被告釋明因假執行恐受不能回復之損害者，如係第三百八十九條情形，法院應依其聲請宣告不准假執行；如係前條情形，應宣告駁回原告假執行之聲請。  第 392 條（同民國 92 年 02 月 07 日） ．法院得宣告非經原告預供擔保，不得為假執行。 ．法院得依聲請或依職權，宣告被告預供擔保，或將請求標的物提存而免為假執行。 ．依前項規定預供擔保或提存而免為假執行，應於執行標的物拍定、變賣或物之交付前為之。  第 436 條（同民國 88 年 02 月 03 日） ．簡易訴訟程序在獨任法官前行之。 ．簡易訴訟程序，除本章別有規定外，仍適用第一章通常訴訟程序之規定。 2 民法  第 179 條（同民國 18 年 11 月 22 日） ．無法律上之原因而受利益，致他人受損害者，應返還其利益。雖有法律上之原因，而其後已不存在者，亦同。  第 203 條（同民國 18 年 11 月 22 日） ．應付利息之債務，其利率未經約定，亦無法律可據者，週年利率為百分之五。  第 229 條（同民國 88 年 04 月 21 日） ．給付有確定期限者，債務人自期限屆滿時起，負遲延責任。 ．給付無確定期限者，債務人於債權人得請求給付時，經其催告而未為給付，自受催告時起，負遲延責任。其經債權人起訴而送達訴狀，或依督促程序送達支付命令，或為其他相類之行為者，與催告有同一之效力。 ．前項催告定有期限者，債務人自期限屆滿時起負遲延責任。  第 233 條（同民國 18 年 11 月 22 日） ．遲延之債務，以支付金錢為標的者，債權人得請求依法定利率計算之遲延利息。但約定利率較高者，仍從其約定利率。 ．對於利息，無須支付遲延利息。 ．前二項情形，債權人證明有其他損害者，並得請求賠償。